# 所得税会计

提问人：liubin988513 时间：2012-06-28 00:36:01
所得税会计里面负债计税基础如何理解为好？？？？还有，有什么资料说明下资产负债表观关于所得税会计的制定依据呢。这章挺糊涂的。谢谢各位老师。

回答人：chenyiwei
对于资产、负债的计税基础，有一种通俗的理解方法：假设某企业在按照会计准则进行帐务处理和编制财务报表之外，另外依据税务规定设置了一套备查账（也是完整的帐务体系），其核算结果用于所得税纳税申报，则该套“税务账”中各资产、负债类项目的账面价值就是其计税基础。 例如，税法要求工资薪金在实际支付时税前扣除，不认可应付工资余额的税前扣除，因此该套“税务账”期末就不做预提工资的分录，因此该“税务账”上应付工资的账面价值为零，即应付工资的计税基础为零。

提问人：波罗哥 时间：2012-06-28 09:59:26
我也挺迷糊的 我是这样子理解的 然后举个例子 不知道对不对请指证 比如有预提费用 10 万 进入了成本费用 但没有实现支付 那就是账面价值大于计税基础 因为计税基础是以实现为确定依据的，还没支付所以计税基础为 0 ， 借：所得税费用 25000 贷：递延所得税资产 25000 如果资产应收利息 10 万 那账面价值大于计税基础 借：递延所得税负债 25000 贷：所得税费用 25000不知道我这样子理解对不对呢？迷糊啊

回答人：chenyiwei
后一种情况，只有当税法对利息收入也按照收付实现制确认时才会出现暂时性差异（目前的税法规定不是这样的）。另外你上面两笔分录中的递延所得税资产、负债写反了。

提问人：波罗哥 时间：2012-06-28 10:17:52
楼上的例子的分录 是不是这样的 借：递延所得税资产 1000 0.25 贷：应交税金 1000 0.25

回答人：chenyiwei
在会计分录中，递延所得税资产／负债不会直接对应于应交税费。两者应当分别直接对应于“所得税费用——递延所得税费用”和“所得税费用——当期所得税费用”。

提问人：liubin988513 时间：2012-06-28 10:42:57
回复 chenyiwei 的帖子
再请教陈老师。又没有这样感觉，资产对应的是利润表上的收入，负债对应的是利润表上面的营业成本与费用。现在是确定资产与负债，去确认利润表的收入与营业成本费用。现在《中华人民共和国企业清算所得税申报表》好像就这个原理 是吧 。以前一直按照培训老师的“现在纳税调增了，以后调减，就是递延所得税资产”思考，好像有些时候不太对，想扭转过来。

回答人：chenyiwei
“现在纳税调增了，以后调减”这还是传统的利润表观下的时间性差异。但暂时性差异的概念要大于时间性差异，所以再用时间性差异的概念去理解就会不完整。另外资产、负债也并不是必然分别直接对应于收入和费用。